臺灣高等法院臺南分院刑事判決　　　　93年度上訴字第532號
上　訴　人
即　被　告　甲○○
選任辯護人　劉建成　律師
　　　　　　黃俊達　律師
　　　　　　何永福　律師
上列上訴人因被告違反著作權法案件，不服臺灣嘉義地方法院九
十年度偵字第六五四三號中華民國九十三年四月三十日第一審判
決（起訴案號：臺灣嘉義地方法院檢察署九十年度偵字第六五四
三號），提起上訴，本院判決如下：
    主  文
原判決撤銷。
甲○○無罪。
    理  由
一、公訴意旨略以：甲○○係嘉義市○區○○街七三巷二０弄二
    四號一樓「亞東電子材料行」之負責人，明知乙○○、庚○○及丙○○所共同創作、名為海洋雙星之遊戲軟體程式、主
    機板所合組之遊戲機台係他人創作而有著作財產權，竟未經
    乙○○、庚○○、丙○○三人之同意而意圖營利擅自於民國
    八十九年間某日起，擅自仿冒該遊戲軟體，並稍微修改部分
    程式後，再改稱命名為「賭神至尊」後，大量重製及改作生
    產遊戲機台，對外販售以營利；嗣於九十年七月二十七日乙○○等三人發覺上情而提出告訴等語。
二、按犯罪事實應依證據認定之，無證據不得認定犯罪事實；又
    不能證明被告犯罪者，即應諭知無罪之判決，刑事訴訟法第
    一百五十四條第二項、第三百零一條第一項分別定有明文。
    次按刑事訴訟法第一百六十一條已於九十一年二月八日修正
    公布，其第一項規定：「檢察官就被告犯罪事實，應負舉證
    責任，並指出證明之方法。」，因此，檢察官對於起訴之犯
    罪事實，應負提出證據及說服之實質舉證責任。倘其所提出
    之證據，不足為被告有罪之積極證明，或其指出證明之方法
    ，無從說服法院以形成被告有罪之心證，基於無罪推定之原
    則，自應為被告無罪判決之諭知，最高法院九十二年台上字
    第一二八號判決要旨參照。又按認定不利於被告之事實，須
    依積極證據，苟積極證據不足為不利於被告事實之認定時，
    即應為有利於被告之認定，更不必有何有利之證據，亦最高
    法院三十二年上字第八一六號判例要旨可參。
三、公訴人認被告甲○○涉犯前開罪嫌，其理由無非以：告訴人
    乙○○、庚○○及丙○○之指述，且上開送鑑定被告所生產
    之主機板上序號６６８８９確為被告所有，以及被告事後無
    法提出設計上開遊戲軟體供鑑定單位比對，再者，被告生產
    主機板內遊戲軟體確與告訴人所製造者構成近似，有財團法
    法人中華工商研究所所提出之著作權研究鑑定書、財團法人
    工業技術研究院九十三年一月二十七日著作權侵害鑑定報告
    可稽，復有著作權共享協議書、經濟部函文、李亞澤先生名
    片及收據在卷可查等情，被告嗣後所辯，顯係卸責之詞，不
    足採信，被告之犯行堪以採信。
四、訊據被告甲○○否認上開犯行，辯稱：告訴人之「海洋雙星
    」主機板，其硬體線路佈局之圖形、其上ＩＣ零件內之電腦
    程式，及以該ＩＣ零件電腦程式所表達之文字、美術圖案等
    ，均不具「原創性」，非屬著作權法之「著作」，被告之「
    賭神至尊」主機板硬體線路佈局及其上ＩＣ零件內之電腦程
    式，及該電腦程式所表達之文字、美術圖案等，縱有某種程
    度之相似性，亦無侵害著作權可言等語。
五、經查：
（一）按著作：指屬於文學、科學、藝術或其他學術範圍之創作
      。著作權法第三條第一款規定定有明文。是凡具有原創性
      之人類精神上創作，且達足以表現作者之個性或獨特性之
      程度者，即享有著作權。苟非抄襲或複製他人之著作，縱
      二者相同或極相似，因二者均屬創作，皆應受著作權法之
      保護，有最高法院八十一年度台上字第三０六三號判決意
      旨可參。而所謂「接觸」，不限於直接證據證明實際閱讀
      ，凡依社會通常狀況，告訴人應有合理之機會或合理之可
      能性閱讀或聽聞他人之作品，即足構成「接觸」。而被抄
      襲之他人作品，其完成日期及其對外公開與否，亦為判斷
      有無被抄襲之重要參考資料，並有最高法院八十三年度台
      上字第二五０一號刑事判決可資參照。而學者認著作之保
      護要件有四：(1)須具有原創性。(2)必須為客觀上可感知之
      表達。(3)須為文學、科學、藝術或其他學術範圍內之著作
      。(4)須非不得為著作權標的之著作。．．．所謂「原創性
      」指著作係著作人原始獨立所作，以表達著作人思想、感
      情或個性，而具有最低程度之創意者．．．析言之，原創
      性之內涵應可細分為「獨立創作」（即原始性）及「創作
      性」二要素，茲分述如下：(1)「獨立創作」（independ
      ent creation）乃指著作為著作人所原始獨立完成，而未
      接觸參考他人著作而言。凡經由接觸（access）並進而抄
      襲他人之作品即非獨立創作。(2)創作性（crea tivity）
      亦可稱為創意性，乃指作品須係表達著作人內心之思想或
      感情，而具有最低程度之創意（或可稱為必要之創意高度
      ），足以顯示著作人之個性者（參學者羅明通所著「著作
      權法論」第一三五至一三七頁之第五章、著作保護要件部
      分），是以，是否構成侵害著作權之前題，乃須先審究該
      著作是否具原創性，而受著作權之保護，再依上開最高法
      院之見解，就「著作」是否抄襲自他人作品之認定，應依
      以下二者認定之：是否接觸（access）他人之作品？
      「著作」內容是否與他人之作品實質相似？均合先敘明。
（二）扣押物編號３（即原判決所稱Ａ主機版，編號順序見本院
      卷二第七八、七九頁）告訴人之「海洋雙星」主機板線路
      佈局圖形是否具原創性？查：
    1.依被告所提出之台灣電玩雜誌第十四期（一九九一年十二
      月出版）「嘉義連心」廣告頁彩印本，及該廣告頁主機板
      之放大彩印本、台灣電玩雜誌第十一期（一九九一年九月
      出版）「冠亞電子公司」廣告頁彩印本，及該廣告頁主機
      板之放大彩印本、台灣電玩雜誌第二十六期（一九九二年
      十二月出版）「海豚電子」廣告頁彩印本，及該廣告頁主
      機板之放大彩印本，上述雜誌所刊登之撲克遊戲機主機板
      ，與扣押物編號３告訴人之「海洋雙星」主機板，該４種
      主機板之硬體線路佈局，以目視觀察，均極為相似。嗣經
      本院向中華民國台灣區電子遊戲機協會（以下簡稱遊戲機
      協會）查詢，經該協會於九十三年八月十日以中電遊（93
      ）字第二二號函覆：「台灣電玩雜誌八十年十二月號，第
      十四期即載明公布ＩＣ板及內容軟體程式相（片）共兩張
      ，證明印刷電路板上的零件編號，硬體線路佈局及走線間
      距、長度幾乎相同。」，並隨函檢送雜誌影本、照片、主
      機板（即扣押物編號４之主機板）為證（見本院卷一第九
      十至九二頁）。本院復將上述扣押物編號３告訴人「海洋
      雙星」主機板及編號４甲○○提供之「嘉義連心」第三代
      連線主機板送請國立雲林科技大學科技法律研究所專利侵
      害鑑定中心（以下簡稱雲科大鑑定中心）鑑定，經該中心
      於九十六年一月四日以雲科大專字第９６００００１１０
      號函附之專利侵害鑑定報告書，載述鑑定結論：「1.兩塊
      撲克遊戲機之主機板，硬體線路佈局之走線長度、走線間
      的距離完全相同。2.兩塊主機板之電子零件ＩＣ編號，除
      ５顆相容性EPRON（抹除式唯讀記憶體）ＩＣ外，其餘９
      顆ＩＣ則完全相同。」，又按所謂「相容」是指兩ＩＣ之
      功能有等效置換性，可以同一技術或方法達成相同的效果
      ，為熟知該項技術者可輕易置換使用，並有該中心鑑定報
      告第三頁四、鑑定結論之1.2.點、及第十二至十七頁之說
      明可稽（見本院外放卷），可認編號３告訴人「海洋雙星
      」主機板，與編號４「嘉義連心」主機板，兩者硬體線路
      佈局構成「明顯近似」。另查編號４「嘉義連心」主機板
      之電路佈局圖形，依上開雜誌廣告所示，早於八十年十二
      月間即由第三人「嘉義連心」公開銷售，而依告訴人庚○○於原審所提「評鑑通過電子遊戲機名錄」記載，「海洋
      雙星」係於八十九年五月十一日由經濟部評鑑通過，另情
      報站電玩雜誌６４（二００二年一月號）廣告頁刊登「海
      洋雙星」等撲克遊戲機畫面，其上廣告記載：「※以上圖
      示之７ＰＫ機種，實由（庚○○、乙○○）與喜皇電子有
      限公司．．．共同研發、創作之產品。詳見→（台灣電玩
      九二期一九九八年六月、電玩情報站二一期一九九八年六
      月）」（分見原審卷第二九一頁，本院卷二第一０六、一
      ０七頁），足見扣押物編號３之告訴人「海洋雙星」主機
      板硬體線路佈局約於八十七年間始為公開，再於八十九年
      間由經濟部評鑑通過，此外，並無其他更早期之公開（如
      廣告等）或著作權登記資料可資證明其於前揭編號４之「
      嘉義連心」主機板，或雜誌所刊登之「冠亞電子公司」、
      「海豚電子」主機板公開以前，即已創作該「海洋雙星」
      主機板。依上，扣押物編號３之告訴人「海洋雙星」主機
      板硬體線路佈局與編號４「嘉義連心」構成近似，且創作
      時間較之編號４「嘉義連心」之創作時間為遲，顯見告訴
      人在公開「海洋雙星」主機板前，有可能「接觸」「嘉義
      連心」主機板之事實。況告訴人庚○○於本院審理時，自
      承其為遊戲機及主機板相關業者（見本院卷二第三十頁）
      ，則告訴人之「海洋雙星」主機板於八十七年公開以前，
      告訴人有「接觸」明顯近似之「嘉義連心」主機板，甚至
      有「接觸」明顯近似之前揭台灣電玩雜誌第十一期「冠亞
      電子公司」主機板（八十年間公開）、台灣電玩雜誌第二
      十六期「海豚電子」主機板（八十一年間公開）之事實，
      堪予認定。故扣押物編號３告訴人之「海洋雙星」主機板
      硬體線路佈局圖形於公開前，既有接觸第三人「嘉義連心
      」等主機板電路佈局之事實，且經證實有明顯抄襲第三人
      「嘉義連心」主機板電路佈局之情形，其「海洋雙星」主
      機板之線路佈局圖形自無原創性，非著作權法所稱之「著
      作」，不受著作權法之保護。
    2.嗣被告舉出前開編號４「嘉義連心」主機板等，證明告訴
      人扣押物編號３「海洋雙星」主機板之硬體線路佈局圖形
      無「原創性」後，告訴人雖又改稱：「庚○○七十六年取
      得著作權之電路板設計圖經庚○○再研究改良後，於七十
      七年將原創手稿交乾程股份有限公司董事長戊○○製造生
      產，製成後庚○○將成品交嘉義連心測試，始會遭嘉義連
      心刊登於廣告上。」，並請求傳訊證人戊○○云云。惟參
      以臺南地方法院檢察署九十五年度偵字第一二五六三號不
      起訴處分書載述：庚○○稱「情報站電完玩第６４期（出
      版日期九十一年一月）的廣告不是伊刊登的，內容亦非伊
      所撰擬，是喜皇電子公司登的。伊託被告戊○○生產ＰＣ
      Ｂ板，並無委託製造主機板，而嘉義連心的主機板是工會
      提供的，伊也從未提及此ＰＣＢ板為被告戊○○所生產，
      七十七年時伊即委託戊○○生產ＰＣＢ板，最早燒錄在該
      ＰＣＢ板上的二個軟體版本是ＲＥＤ　ＢＡＲ－ＩＩ、Ｐ
      ＵＴＩＩＧＩＲＬＳ，並非為海洋雙星，伊是於八十五年
      時間開始研發海洋雙星，至八十七年時才正式送經濟部評
      鑑等語。被告戊○○則辯稱：伊只處理ＰＣＢ板的部分，
      而庚○○與告發人甲○○之訴訟是軟體部分，與伊沒有關
      係。」等語，足見告訴人庚○○稱其於七十七年間即委託
      戊○○生產「主機板」乙情，諉無可信，至其據此稱於七
      十七年間即有「嘉義連心」主機板線路佈局圖形著作權，
      亦無可採。是以，告訴人「海洋雙星」主機板線路佈局圖
      形不具原創性。
（三）扣押物編號３告訴人「海洋雙星」主機板ＩＣ１至ＩＣ４
      內儲存電腦程式所表達之撲克遊戲畫面文字及美術圖形亦
      不具原創性，析述如下：
    1.告訴人庚○○稱「海洋雙星」，於八十五年八月開發，八
      十七年十一月十三日通過經濟部評鑑云云，是依該電腦程
      式所表達撲克遊戲畫面之文字及美術圖形，應為八十七年
      間公開，惟查告訴人「海洋雙星」撲克遊戲機於八十七年
      公開以前，早有與其相類似之台灣電玩雜誌第十四期（一
      九九一年１十二月出版）「嘉義連心」廣告頁刊登之「Ｒ
      ＥＤ　ＢＡＲ－II」撲克遊戲，及台灣電玩雜誌第十一期
      （一九九一年九月出版）「冠亞電子公司」廣告頁刊登之
      「最新７張２ＢＡＲ電腦連線III代」撲克遊戲（見本院卷
      二第一七五、一七九至一八一頁），均已於市面上販售；
      依目視觀察，上述雜誌所刊登之遊戲機畫面，其５２張撲
      克牌面之文字、圖形、符號，與告訴人之編號３「海洋雙
      星」遊戲機畫面之５２張撲克牌面（見原審卷附「財團法
      人中華工商研究院」鑑定報告第１０至１２５頁「鑑定標
      示一」部分之遊戲機畫面），兩者並無不同，上述畫面亦
      與被告提出之日本撲克遊戲機業者之５２張撲克牌面（見
      本院卷二第一八九至一九六頁），及一般常見之市售撲克
      牌牌面相同。且上述台灣電玩雜誌第十四期（一九九一年
      十二月出版）「嘉義連心」廣告頁刊登之「ＲＥＤ　ＢＡ
      Ｒ－II」撲克遊戲主機板，即卷附編號４「嘉義連心」主
      機板，與告訴人之編號３「海洋雙星」主機板，此兩塊主
      機板經本院函請雲科大鑑定中心鑑定，依該中心鑑定證人
      丁○○證稱：「著作權所要求是一個表達（ＥＸＰＲＥＳ
      ＳＩＯＮ），不是保護思想（ＩＤＥＡ），有畫面當然是
      最好的．．．」、「（你們在鑑定的過程中，有把嘉義連
      心的畫面作觀察嗎？）有作觀察。」、「（審判長當庭提
      示中華工商鑑定報告書第十頁至一二五頁予鑑定證人丁○○閱覽。按中華工商鑑定報告書第十頁至一二五頁有畫面
      部分的鑑定標示一部分《包含產品首頁圖、宣告圖、展示
      畫面、測試畫面》跟你所觀察過的嘉義連心主機板顯示的
      撲克遊戲畫面，是否有相似的地方？）表達的結果近似度
      非常的高。」、「事實上遊戲的內容、理賠的倍數甚至包
      括遊戲的玩法都一樣，唯一的不同，僅在於遊戲的名稱，
      換句話說，那是一種換湯不換藥近似度非常高的遊戲。」
      、「著作權法原理來說，即便改作，要取（得）原著作權
      人的授權，或者權利移轉，未經授權而改作，就構成著作
      權法上的侵權。」等語（見本院卷三第八五至八七頁），
      足證編號３告訴人「海洋雙星」主機板內儲存電腦程式所
      表達之撲克遊戲畫面文字及美術圖形，與編號４第三人「
      嘉義連心」主機板內儲存電腦程式所表達之撲克遊戲畫面
      文字及美術圖形，兩者明顯近似。又參以「嘉義連心」產
      生時間早於「海洋雙星」，且如上述，為業界所週知，可
      認告訴人有「接觸」他人主機板所表達之撲克遊戲畫面文
      字及美術圖形之事實，其「海洋雙星」主機板所表達之撲
      克遊戲畫面文字及美術圖形並無「原創性」，不受著作權
      法之保護。
    2.前述編號３告訴人之「海洋雙星」主機板，與編號４第三
      人「嘉義連心」主機板，經函請雲林科技大學鑑定中心鑑
      定，其鑑定結論雖載稱：「待鑑定對象之『嘉義連心』第
      三代連線主機未侵犯『海洋雙星』主機板，以電動遊戲呈
      現之語文、美術與圖形著作。」（見本院外放卷鑑定報告
      第２頁），惟此所謂「未侵犯」，經再予詳詢鑑定人，該
      鑑證人丁○○陳稱：此並不足以證明「海洋雙星」主機板
      具有「原創性」，而是指電腦程式還原反組譯的部分，也
      就是學理上所謂的還原工程（reen gienering）（見本院
      卷三第八五、八七頁），故不足以證明告訴人「海洋雙星
      」主機板ＩＣ１至ＩＣ４內儲存電腦程式所表達之撲克遊
      戲畫面文字及美術圖形具有「原創性」，併此敘明。
（四）編號３告訴人「海洋雙星」主機板ＩＣ１至ＩＣ４內儲存
      之電腦程式並無原創性：
    1.上開雲林科技大學鑑定中心鑑定結論所載「未侵犯」部分
      ，係指電腦程式之機器目的碼反組譯或還原工程而言，業
      如前所述。又查鑑定證人己○○（即雲林科技大學科技法
      律研究所鑑定中心工程師）於本院證稱：「編號３有效程
      式是８７５０行，編號４是１０５０３行，二者有７５６
      行相同，占有效程式的比率（例）編號三為８. ６４％，
      編號四７. １９％，當然就全部程式而言來判定，不足以
      認定是否有抄襲，除非這７５６行為主程式的核心程式才
      足以判斷有抄襲之可能。」、「就雙方所指認的ＩＣ１是
      二個主機板作為顯示撲克牌圖形畫面的ＩＣ，因為一邊沒
      辦法顯示畫面，所以我們只能就主程式來比對，所以沒有
      辦法判定７５６行是否為核心程式。」、「７５６行是否
      為核心程式，我無法確切的判定，主要是因為比率（例）
      的問題。」、「有關ＩＣ２至ＩＣ３判定方法與上述ＩＣ
      １相同，雙方只是指認ＩＣ１至ＩＣ３為撲克牌圖形顯示
      功能的ＩＣ。」等語（見本院卷三第八九、九十頁）。足
      證就扣押物編號３告訴人之「海洋雙星」主機板及編號４
      「嘉義連心」主機板之電腦程式機器目的碼反組譯比對結
      果，無法判定兩者是否有互為抄襲之情形，主要原因為其
      兩塊主機板上ＩＣ１至ＩＣ３之機器目的碼相同行數之比
      例較低。惟鑑定證人己○○另證稱：「雲科大的鑑定報告
      第十八頁至第二十頁，ＩＣ１至ＩＣ３原始程式碼比較表
      ，它的上面相同程式堆疊位址行數，包含編號３及編號４
      之主機板，為原（連）續性之行數。」、「比對庭呈的２
      張目的碼中編號３之ＩＣ１與原審卷第一六七至一六九頁
      的目的碼，其中一六七至一六八倒數第二行前目的碼內容
      空白為００，則表示未填寫若（任）何程式，從一六八倒
      數第二行起至一六九頁，其目的碼與此次鑑定編號３主機
      之目的碼相同，二者相同程式的七五六行堆疊位置相同，
      當然目的碼相同，和我剛剛庭呈的其中的目的碼起始的有
      一００多行，也是相同。」、「未列印的部分僅七五六行
      是相同的。」、「（原審卷第一七三頁至一七六頁的機器
      目的碼（ＩＣ２部分），第一八一頁至一八四頁的機器目
      的碼（ＩＣ３部分），跟你本次所鑑定的編號３主機板Ｉ
      Ｃ２、ＩＣ３部分，是否也有未全部列出的情形？）ＩＣ
      ２的程式有８７５０行，ＩＣ３有８３６５行，所提示的
      原審卷第一七三至一七六頁及一八一至一八四頁，當然沒
      有全部列出，每顆ＩＣ的目的碼如果要全部列出大約要１
      ２００頁Ａ４紙張。」等語（見本院卷二第八九、九一至
      九三頁）。而前述原審卷第一六七至一六九頁、第一七三
      頁至一七六頁、一八一至一八四頁之機器目的碼明細表，
      即為鑑定單位財團法人工業技術研究院（以下簡稱工研院
      ）鑑定報告所列編號３告訴人「海洋雙星」主機板ＩＣ１
      至ＩＣ３之機器目的碼，亦即為經工研院鑑定該編號３主
      機板與編號１被告之「賭神至尊」主機板ＩＣ１至ＩＣ３
      之機器目的碼相同之部分，而告訴人之「海洋雙星」主機
      板ＩＣ１至１Ｃ３（包含ＩＣ４），為表達該撲克遊戲機
      顯示畫面之文字及美術圖案功能之ＩＣ，為告訴人所自承
      （見本院卷二第一六０、一六一頁），且「海洋雙星」撲
      克遊戲機顯示畫面之文字及美術圖案顯有抄襲編號４「嘉
      義連心」主機板所顯示畫面之文字及美術圖案亦如前述，
      則就該表達文字及美術圖案之電腦程式連續性相同之機器
      目的碼行數部分，仍不無互相抄襲之可能。若非抄襲，豈
      有可能剛好７５６行之機器目的碼「連續性」相同？若無
      互為抄襲，又焉有可能兩者電腦程式所表達之文字及美術
      圖案為「換湯不換藥近似度非常高的遊戲」？故雖依上述
      雲科大鑑定中心之鑑定報告所述，就整體電腦程式機器目
      的碼之相同比例而言，未能判定上述二塊主機板有互為抄
      襲之情形，惟就其「連續性」相同之機器目的碼部分，公
      開較晚之編號３告訴人「海洋雙星」主機板電腦程式，仍
      屬抄襲公開較早之編號４「嘉義連心」主機板電腦程式，
      該「海洋雙星」主機板電腦程式與「嘉義連心」主機板電
      腦程式機具目的碼相同部分，仍不具「原創性」。
（五）據上所述，編號３告訴人之「海洋雙星」主機板，其硬體
      線路佈局之圖形、其上ＩＣ零件內之電腦程式，及以該Ｉ
      Ｃ零件電腦程式所表達之文字、美術圖案等，均不具「原
      創性」，非屬著作權法之「著作」，編號１被告之「賭神
      至尊」主機板硬體線路佈局及其上ＩＣ零件內之電腦程式
      ，及該電腦程式所表達之文字、美術圖案等，縱有某種程
      度之相似性，自屬未侵害著作權。至告訴人所提著作權共
      享協議書內容（見一０四六九號偵查卷第七至八頁）僅能
      證明告訴人庚○○、乙○○、丙○○等三人間就海洋雙星
      等由庚○○設計之著作物約定共享著作權及經銷權等事項
      ，至於告訴人庚○○是否確為原創人亦無從自該份文件中
      看出，是該文件亦無法做為證明被告之遊戲機侵害告訴人
      等之著作權，亦附此說明。
六、綜上所述，告訴人庚○○「海洋雙星」之遊戲軟體程式、主
    機板所合組之遊戲機台，依告訴人庚○○所提之證據，並無
    得認係告訴人庚○○原創之著作，而受著作權之保護，被告
    所辯其「賭神至尊」遊戲機台未侵害告訴人之著作財產權堪
    可採信。此外，檢察官復無法舉出其他積極證據，足證被告
    涉有其他違反著作權法犯行，則公訴人認被告有前揭犯行尚
    屬不能證明。原審疏未詳查，遽論被告罪刑，容有未洽。被
    告上訴意旨，執此指摘原判決不當，為有理由。原判決既有
    可議，自屬無可維持，應由本院將原判決撤銷改判，諭知被
    告無罪判決，以昭公允。
據上論斷，應依刑事訴訟法第三百六十九條第一項前段、第三百
六十四條、第三百零一條第一項前段，判決如主文。
本案經檢察官羅清溪到庭執行職務。
中　　華　　民　　國　　96　　年　　3 　　月　　27　　日
                  刑事第三庭    審判長法　官  陳義仲
                                      法　官  蘇清水
                                      法　官  宋明蒼
以上正本證明與原本無異。
檢察官如不服本判決，應於收受本判決後十日內向本院提出上訴
書。其未敘述上訴理由者並得於提起上訴後十日內向本院補提理
由書。
　　　　　　　　　　　　　　　　　　　書記官  翁心欣
中　　華　　民　　國　　96　　年　　3 　　月　　27　　日
